臺灣士林地方法院民事裁定
111年度補字第987號
原      告  洪美娟  
一、上列原告與被告陳文雯間請求損害賠償事件，起訴程式有下
    列欠缺，茲依民事訴訟法第249條第1項但書規定，限原告於
    收受本裁定後7日內補正下列事項，如逾期未補正，即駁回
    原告之訴。
（一）按當事人書狀，應記載當事人姓名及住所或居所，且宜記
      載當事人之性別、出生年月日、職業、國民身分證號碼、
      電話號碼及其他足資辨別之特徵，民事訴訟法第116條第1
      項第1款前段、第2項定有明文。查原告起訴未依上開規定
      ，記載被告陳文雯之國民身分證號碼及住居所，致本院無
      法特定被告之身分及送達文書，原告應予補正之。
（二）訴訟標的及應受判決事項之聲明：
      次按起訴，應以訴狀表明訴訟標的及其原因事實、應受判
      決事項之聲明，民事訴訟法第244條第1項第2、3款定有明
      文。所謂訴訟標的，係指為確定私權所主張或否認之法律
      關係，欲法院對之加以裁判者而言。而法律關係，乃法律
      所定為權利主體之人，對於人或物所生之權利或義務關係
      。如為給付之訴，在實體法上須以可以作為請求權基礎之
      完全性條文（具備構成要件及法律效果之法條），或基於
      某契約所得請求給付之權利，始足當之。又所稱「應受判
      決事項之聲明」乃請求判決之結論，亦係請求法院應為如
      何判決之聲明，如當事人獲勝訴之判決，該聲明即成為判
      決之主文，並為將來據以強制執行之依據及範圍。故原告
      提起給付之訴，依上揭起訴必備程式之規定，所表明訴之
      聲明（給付內容及範圍）與法院所為之判決主文，均必須
      明確一定、具體合法、適於強制執行。查原告於起訴之書
      狀內，僅記載訴之聲明略以原告要優先承購北投溫泉段四
      小段419地號，被告竟提分割，法官以為原告無錢購買而
      判決原告敗訴，請依濫訴罪判被告違法等語，並未表明本
      件起訴之「訴訟標的」（請求權基礎）及所由發生之具體
      原因事實，其雖表明「應受判決事項之聲明」惟不符合上
      開說明，原告應予補正之。
（三）第一審裁判費：
      本件原告起訴未據繳納裁判費。按核定訴訟標的價額，以
      起訴時之交易價額為準；無交易價額者，以原告就訴訟標
      的所有之利益為準，民事訴訟法第77條之1第2項定有明文
      。惟原告起訴均未載明上開訴訟標的及訴之聲明，其訴訟
      標的及訴之聲明均不能特定，致本院無法核定訴訟標的價
      額，以裁定命原告補繳裁判費。茲命原告補正上開訴訟標
      的及訴之聲明後，查報訴訟標的金額或價額（即原告因最
      終勝訴判決所得受客觀利益），並依民事訴訟法第77條之
      13所定費率（如附表所示），按訴訟標的金額或價額補繳
      裁判費。
二、特此裁定。   
中　　華　　民　　國　　111 　年　　10　　月　　14　　日
                  民事第二庭  法  官  方鴻愷
以上正本係照原本作成。
本件裁定不得抗告。
中　　華　　民　　國　　111 　年　　10　　月　　14　　日
                              書記官  周彥儒
附表：
訴訟標的金額（新臺幣） 徵收裁判費（加徵收後） 10萬元以下 1000元 逾10萬元至1百萬元部分 110元／萬 逾1百萬元至1千萬元部分 99元／萬 逾1千萬元至1億元部分 88元／萬 逾1億元至10億元部分 77元／萬 逾10億元部分 66元／萬 備註：其畸零之數不滿萬元者以萬元計算。如價額無法計算核定，以165 萬元定之。